臺灣嘉義地方法院刑事裁定
111年度聲字第269號
聲  請  人  臺灣嘉義地方檢察署檢察官
受  刑  人  張辰瑋


                    
上列聲請人因受刑人數罪併罰有二裁判以上，聲請定其應執行之
刑（105年度執字第4776號），本院裁定如下：
    主  文
張辰瑋所犯如附表所示之罪，所處有期徒刑部分，應執行有期徒
刑參年拾月。
    理  由
一、聲請意旨略以：受刑人張辰瑋因犯詐欺案件，先後經法院判
    決確定如附表，應依刑法第53條及第51條第5款，定其應執
    行之刑，爰依刑事訴訟法第477條第1項聲請裁定等語。
二、按數罪併罰，有2裁判以上者，依刑法第51條之規定，定其
    應執行之刑；宣告多數有期徒刑者，於各刑中之最長期以上
    ，各刑合併之刑期以下定其刑期，但不得逾30年。同法第53
    條、第51條第5款分別定有明文。又刑法第50條規定：「裁
    判確定前犯數罪者，併合處罰之。但有下列情形之一者，不
    在此限：一、得易科罰金之罪與不得易科罰金之罪。二、得
    易科罰金之罪與不得易服社會勞動之罪。三、得易服社會勞
    動之罪與不得易科罰金之罪。四、得易服社會勞動之罪與不
    得易服社會勞動之罪」「前項但書情形，受刑人請求檢察官
    聲請定應執行刑者，依第51條規定定之。」而本件屬刑法第
    50條第1項但書之情形，並經受刑人於判決確定後請求檢察
    官聲請定應執行刑，有定刑聲請書1份附卷可稽，並核與受
    刑人於本院所述相符（本院卷第55頁、第70頁），程序上並
    無不合，先予敘明。　　
三、經查，受刑人所犯如附表所示之罪，先後經本院判處如附表
    所示之刑，且編號1、6、9、11至13部分及2至5、7至8、10
    部分分別經該判決定應執行刑確定在案，此有相關刑事判決
    及臺灣高等法院被告前案紀錄表在卷可稽。茲檢察官聲請就
    受刑人所犯附表所示各罪所處之刑定其應執行之刑，本院審
    核認聲請於法尚無不合。另審酌被告所為之13次犯行，均為
    詐欺案件，且為同時期在同一詐騙機房所為，如因此受有實
    質累加之此等重刑，處罰之刑度實有所超過其行為之不法內
    涵，亦造成受刑人格因受此等長期刑而有所抹滅，暨審酌受
    刑人於本院對本案定應執行刑之意見等情形，定其應執行之
    刑。又附表編號1、6、9、11至13部分雖得易科罰金，但與
    其餘不得易科罰金之罪合併定應執行刑結果，已不得易科罰
    金，併此敘明。
 四、依刑事訴訟法第477條第1項，刑法第50條第1項第1款、第2
     項、第51條第5款、第53條，裁定如主文。　　 
中　　華　　民　　國　　111 　年　　4 　　月　　20　　日
                  刑事第三庭  法  官  方宣恩
上列正本證明與原本無異。
如不服本裁定，應於裁定送達後5日內向本院提出抗告狀（應附
繕本）。
中　　華　　民　　國　　111 　年　　4 　　月　　20　　日
                              書記官  廖婉君
附表(以下宣告刑僅敘及有期徒刑部分)：
編　　　號  1 2 3 罪　　　名  詐欺 詐欺 詐欺 宣　告　刑  有期徒刑5月，如易科罰金新臺幣1,000元折算一日。 有期徒刑1年。 有期徒刑10月。 犯罪　日期  102年04月06日 102年04月19日 102年05月22日 偵查  機關 年度　案號  嘉義地檢102年度偵字第8302號、103年度偵字第1423號 嘉義地檢102年度偵字第8302號、103年度偵字第1423號 嘉義地檢102年度偵字第8302號、103年度偵字第1423號 最　後 事實審 法院 嘉義地院 嘉義地院 嘉義地院  案號 104年度易字第168號 104年度易字第168號 104年度易字第168號  判決日期 105年05月20日 105年05月20日 105年05月20日 確　定 判　決 法院 南高分院 南高分院 南高分院  案號 105年度上易字第507號 105年度上易字第507號 105年度上易字第507號  確定日期 105年09月01日（程序駁回，下列各次均同） 105年09月01日 105年09月01日 

編　　　　號  4 5 6 罪　　　　名  詐欺 詐欺 詐欺 宣　告　刑  有期徒刑8月 有期徒刑7月。 有期徒刑4月，如易科罰金，以新臺幣1,000元折算一日。 犯罪　日期  102年07月02日 102年10月09日 102年11月05日 偵查   機關 年度　案號  嘉義地檢102年度偵字第8302號、103年度偵字第1423號 嘉義地檢102年度偵字第8302號、103年度偵字第1423號 嘉義地檢102年度偵字第8302號、103年度偵字第1423號 最　後 事實審 法院 嘉義地院 嘉義地院 嘉義地院  案號 104年度易字第168號 104年度易字第168號 104年度易字第168號  判決日期 105年05月20日 105年05月20日 105年05月20日 確　定 判　決 法院 南高分院 南高分院 南高分院  案號 105年度上易字第507號 105年度上易字第507號 105年度上易字第507號  確定日期 105年09月01日 105年09月01日 105年09月01日 

編　　　　號  7 8 9 罪　　　　名  詐欺 詐欺 詐欺 宣　告　刑  有期徒刑8月。 有期徒刑10月。 有期徒刑5月，如易科罰金，以新臺幣1,000元折算壹日。 犯罪　日期  102年11月16日 102年12月02日 102年12月03日 偵查  機關 年度　案號  嘉義地檢102年度偵字第8302號、103年度偵字第1423號 嘉義地檢102年度偵字第8302號、103年度偵字第1423號 嘉義地檢102年度偵字第8302號、103年度偵字第1423號 最　後 事實審 法院 嘉義地院 嘉義地院 嘉義地院  案號 104年度易字第168號 104年度易字第168號 104年度易字第168號  判決日期 105年05月20日 105年05月20日 105年05月20日 確　定 判　決 法院 南高分院 南高分院 南高分院  案號 105年度上易字第507號 105年度上易字第507號 105年度上易字第507號  確定日期 105年09月01日 105年09月01日 105年09月01日 

編　　　　號  10 11 12 罪　　　　名  詐欺 詐欺 詐欺 宣　告　刑  有期徒刑9月。 有期徒刑4月，如易科罰金，以新臺幣1,000元折算壹日。 有期徒刑3月，如易科罰金，以新臺幣1,000元折算壹日。 犯罪　日期  102年12月05日 102年12月06日 102年12月09日 偵查  機關 年度　案號  嘉義地檢102年度偵字第8302號、103年度偵字第1423號 嘉義地檢102年度偵字第8302號、103年度偵字第1423號 嘉義地檢102年度偵字第8302號、103年度偵字第1423號 最　後 事實審 法院 嘉義地院 嘉義地院 嘉義地院  案號 104年度易字第168號 104年度易字第168號 104年度易字第168號  判決日期 105年05月20日 105年05月20日 105年05月20日 確　定 判　決 法院 南高分院 南高分院 南高分院  案號 105年度上易字第507號 105年度上易字第507號 105年度上易字第507號  確定日期 105年09月01日 105年09月01日 105年09月01日 

編　　　　號  13 (以下空白) (以下空白) 罪　　　　名  詐欺   宣　告　刑  有期徒刑3月，如易科罰金，以新臺幣1,000元折算壹日。   犯罪　日期  102年12月09日   偵查  機關 年度　案號  嘉義地檢102年度偵字第8302號、103年度偵字第1423號   最　後 事實審 法院 嘉義地院    案號 104年度易字第168號    判決日期 105年05月20日   確　定 判　決 法　　院 南高分院    案號 105年度上易字第507號    確定日期 105年09月01日